臺灣高等法院刑事判決　　　　　　　　　　　　　九十三年度上訴字第二０六一號
　　上　訴　人　臺灣宜蘭地方法院檢察署檢察官
　　被　　　告　甲○○
　　選任辯護人　包漢銘律師
右上訴人因強盜等案件，不服臺灣宜蘭地方法院九十二年度訴字第三三０號，中華民
國九十三年六月八日第一審判決（起訴案號：臺灣宜蘭地方法院檢察署九十二年度偵
字第二六五號），提起上訴，本院判決如左：
    主  文
原判決撤銷。
甲○○意圖為自己不法之所有，攜帶兇器以強暴、脅迫至使不能抗拒，而取他人之物
，處有期徒刑柒年陸月，菜刀壹把沒收。
    事  實
一、甲○○意圖為自己不法之所有，於民國九十一年十一月六日凌晨零時許，自其設
    於宜蘭縣員山鄉○○村○○路○段三十四巷二弄三號住處，攜帶客觀上具有殺傷
    力之菜刀一把，騎乘牌號不詳之機車外出，伺機作案，於同日凌晨一時三十分許
    ，行經宜蘭縣員山鄉○○村○○路附近，遂以自備鑰匙竊取丙○○所有之車牌號
    碼Ｑ三｜六０二九號自小貨車得手，作為犯案工具，甲○○隨即駕駛該竊得之自
    小貨車離開現場，並意圖為自己不法之所有，於同日凌晨二時五十分許，在宜蘭
    縣宜蘭市○○路十四號前，見乙○○、黃嬿倪二人在聊天，當時四下無人，有機
    可趁，即將竊得之自小貨車停在路旁，再下車上前搶奪乙○○背在肩上之皮包，
    乙○○及黃嬿倪二人遂與甲○○抵抗，甲○○竟提昇為強盜犯意，從身上取出一
    把其所有預藏之菜刀，並持該把菜刀對乙○○、黃嬿倪脅迫稱：「若再抵抗，就
    要持刀砍你們」等語，並劃傷乙○○之手指及黃嬿倪之左腳（乙○○與黃嬿倪二
    人傷害部份均未據告訴），以強暴、脅迫方法致使乙○○不能抗拒，甲○○隨即
    搶走乙○○之皮包（內有摩扥羅拉牌Ｖ八０八八型行動電話一支、
    駕照一張、提款卡一張及新台幣一萬四千一百元等物），隨即駕駛該自小貨車欲
    離開現場。乙○○發現皮包遭搶之後，立即衝至甲○○停放在路旁自小貨車前面
    ，欲攔住甲○○所駕駛之自小貨車，甲○○見狀並未停車，反而加速前進，乙○○情急之下雙手抓住自小貨車前之保險桿，此時甲○○反而更加速前進，一直至
    宜蘭市○○路生命線附近才將速度減慢，乙○○趁機跳車後，甲○○即加速離開
    現場。嗣經黃嬿倪託附近鄰居報警而循線查獲，並扣得作案用之菜刀一把。
二、案經宜蘭縣警察局宜蘭分局報請臺灣宜蘭地方法院檢察署檢察官偵查起訴。
    理  由
一、訊據被告甲○○矢口否認有何竊盜及強盜之犯行，辯稱伊並未竊取被害人丙○○
    上開自小貨車，亦無持菜刀搶奪被害人乙○○揹在肩上之皮包，且扣案菜刀亦非
    伊所有，伊亦無將被害人乙○○上開行動電話賣予呂維峰等語。經查：
（一）右揭事實業據被告甲○○於警訊時供承：「我約於９１年１１月６日零時許出
      門，在出門前我就先以白色膠布貼住我家中一頂黑色全罩式安全帽之防風鏡，
      在自家中（
      機車（車號不詳）出門，出門後菜刀就一直藏在身上，至我騎乘到宜縣員山鄉
      ○○路附近（經警提示為７１電線桿旁）道路，以自備之汽車鑰匙，打開原車
      門就未上鎖之自小貨車，車號我不知道（經警提示為Ｑ３｜６０２９號），然
      後打開該車車門，就將該Ｑ３｜６０２９號自小貨車駛至宜蘭市道路四處尋找
      作業目標，後在前述作案時地見二名女子在路邊聊天，身邊有背掛皮包，我便
      下車去搶其中一位女子背掛於身上之皮包，但未立即得手，與該女子（經警方
      提示該女子為被害人乙○○）發生拉扯，當時我就以右手拿出原藏在身上褲袋
      間之菜刀，要驚嚇郭女，但郭女非但未受驚嚇反而用手抓住我的菜刀，我見狀
      就將菜刀放開致掉落路旁，我得到該皮包就立即往Ｑ３｜６０２９號自小貨車
      ，上車後我發現郭女抓在我所駕Ｑ３｜６０２９號自小貨車前，我未予理會就
      開走，要返回員山方向，一直開到郭女表示要下車，我才停駛讓郭女下車，後
      我繼續將Ｑ３｜６０２９號自小貨車駛回原竊車地點附近（詳細地點我不知道
      ，經警提示其棄車地點為宜縣員山鄉○○路○○道路抽水馬達旁距原竊車地點
      約２００公尺），棄車後我就騎原機車回家中（
      成功十路附近（經警提示為成功十路蓁恭幹１４右３電線桿）丟棄強盜得來的
      皮包及皮包內物品除現金及行動電話」、「（你前述將安全帽貼上膠布並帶菜
      刀出門是何用意？）我出門時就是要準備犯案了。（你犯案時所戴的安全帽顏
      色為何？現在何處？）黑色。我已於犯案後逃跑時丟棄在宜市○○○段之環河
      道路旁【經警方前往尋找未獲】。（你強盜郭女皮包為何顏色？內有何物？你
      取走何物？）灰色，內有證件、行動電話及現金新台幣一萬四千餘元【經警提
      示有
      ８型灰色摩扥羅拉牌】，我拿走現金及行動電話。（你取走前述所得作何用途
      ？）我將行動電話賣給綽號『黑仙』者【經警提示為呂維峰】二千元新台幣。
      現金則與賣行動電話的錢一併都吃喝花完。（你在強盜郭女之皮包後欲駕車駛
      走時是否有發現郭女抓抱在你所駕Ｑ３｜６０２９號自小貨車前？你載郭女逃
      逸之車速？）有發現。約３０公里每小時。（你至何時才讓郭女離車？）我強
      盜得手後郭女抓抱在Ｑ３｜６０２９號自小貨車前我怕其會跌摔下車，途中曾
      停駛兩次要其下車，但郭女未肯，至第三次我駛至文昌路段時，郭女才要求我
      讓其離車，我才又停駛讓其離車，後來才開走。（你離家後何時前去竊取Ｑ３
      ｜６０２９號自小貨車，為何要竊取該輛車？）９１年１１月６日約一時三十
      分左右，因我發現該自小貨車車門未上鎖。（警今由你帶同到你竊車、棄車、
      強盜及丟棄皮包之地點採證並拍照是否出自你自由意識？）是的。（你為何要
      在安全帽上之防風鏡貼上白色膠布？）我怕作案時被人認出」等語（見甲○○
      九十二年一月二十一日警詢筆錄）。於偵查時亦坦承：「九十一年十一月六日
      一時三十分從家裡騎機車出來至北七路，發現該貨車門未上鎖，我就開門進入
      ，以自備鑰匙發動該車，我原本就想以該車作為犯案工具，凌晨二時左右見有
      二位女生我就下車至他門旁邊拉其中一位的皮包，我身上有帶刀子，我有將刀
      子拿出來恐嚇他們，他有用手拿我刀子，我刀子就放下，他們也有追我，其中
      有一位跑至我車並趴在車窗上，我有停下二、三次要他下來，至第三次他才下
      來，我有拿證件，現金一萬四千元、手機、鑰匙，證件我丟棄了，手機賣了，
      現今已花用、鑰匙我也丟棄」等語（九十二年度偵字第二六五號偵查卷第九頁
      ）。
（二）又車牌號碼Ｑ三｜六０二九號自小貨車係丙○○之母所有，於九十一年十一月
      六日凌晨一時三十分許，在宜蘭縣員山鄉○○村○○路附近失竊之事實，業據
      被害人丙○○於警訊及本院審理時指訴甚詳，並有贓物認領保管單一紙在卷可
      稽。
（三）被告於行竊自小貨車之後，嗣後該車縱係在員山鄉○○路旁失竊地點相隔數百
      公尺被尋獲，亦可能係被告因駕駛該車搶劫且業經被害人攔阻並記下車號，被
      告為恐被害人已記下車號報警其將被警查獲所為故佈疑陣之舉，自難據此推論
      該車並非被告所竊取。
（四）關於強盜部分，除經被告於警訊及偵查時供認不諱之外，並據被害人乙○○於
      警訊時指稱：「（你被強盜時，時間、地點為何？）我是於於９１年１１月６
      日凌晨２時許將近３時，在宜蘭市○○里○○路１４號前遭強盜。當時我朋友
      黃嬿倪有在場。（嫌犯有幾人？特徵為何？）嫌犯只有一人。男性，身高約１
      ７０公分，頭戴深色半罩式安全帽，安全帽上的擋風鏡以白色膠布黏貼遮住，
      著深色外套及長褲，都以台語講話，沒有戴眼鏡。（當時情形如何，請詳述之
      ？）我當時是跟我朋友黃嬿倪在我家門前聊天，然後聊完後轉身要開門，就有
      一頭戴安全帽的男子拉我背在左邊的皮包，當時我還不知道是要搶我皮包，我
      以為是我朋友黃嬿倪在跟我開玩笑，我轉頭看時才發現黃嬿倪正拉住搶我嫌犯
      的左手，然後我們兩人當場就與搶嫌互相拉扯，我與黃嬿倪跌倒在地上，嫌犯
      就站著彎下腰拉住我皮包，並以台語說：不要再抵抗，不然就拿刀砍你。然後
      我左手亂抓時，抓住刀背，並順手抽回時，感覺手裡好像拿著刀子，就把刀子
      拋出去。該名男子搶到我的皮包後，就跑向Ｑ３｜６０２９號自小貨車後上車
      ，他上車後，我就擋在車子前面，然後他就開車，我就抓住車子的保險桿，吊
      在車外被拖行，拖行多遠我不知道，最後我跟嫌犯喊說我沒力氣了，放我下來
      ，他才將車速放慢，我就放開手走到旁邊，然後他就將車子加速開走。嫌犯在
      搶我皮包時有用菜刀劃傷我左手小指及黃嬿倪左腳。當時黃嬿倪有向附近的人
      求救。（你被強盜何物？）
      電話（摩托羅拉８０８８型銀灰色門號0000000000）、宜蘭農會提
      款卡等。（警方現提示摩托羅拉牌、Ｖ８０８８、藍色、機身編號：0000
      00000000000號之行動電話是否即為你遭強盜之行動電話？）是的
      ，並經我領回製作贓物認領保管單。（警方現提示菜刀一把是否即為該日歹徒
      作案所遺留之菜刀？）經我指證確實是該作案之菜刀。（警方現讓你當場指證
      嫌犯甲○○（男、七十一年五月十九日生、Ｚ000000000）是否即為
      當日搶奪你皮包（內有證件、行動電話新台幣一萬四千一百餘元等物）並與你
      拉扯且拿菜刀劃傷黃嬿倪之嫌犯？）是的，經我當場指認即為該嫌犯等語（乙○○九十一年十一月六日下午警詢筆錄）。於偵查時指稱：「九十一年十一月
      六日凌晨二點五十三分，在宜蘭市○○路十四號前被強盜，當時我跟黃嬿倪下
      班在我家樓下聊天，黃嬿倪坐在未發動的機車上，我拿鑰匙要去開一樓的鐵門
      ，被告將開來的發財車停在我家附近，他人就跑過來我們這邊，黃嬿倪過去拉
      抵抗，後來被告就拿出菜刀叫我們不要再抵抗，之後我有搶下被告手中的菜刀
      ，我就把菜刀丟掉被告把我的包包搶走了，被告跳上發財車就把車發動往新興
      路方向行駛，我跑到發財車前面擋住發財車，被告還繼續在開，我就抓住發財
      車前面的保險桿，但被告還繼續行駛，車速很快，一直把我拖到生命線附近才
      把速度減慢，我就趁機跳下來，被告就加速離開。之前被告拿菜刀的時候有割
      到我的左手小指也有割到黃嬿倪的腳。我沒有提傷害告訴，我被搶有手機及提
      款卡、現金一萬四千一百元、
      沒有找回來」等語（見九十二年度偵字第二六五號第三十七頁、三十八頁）。
      另證人黃嬿倪於警訊時指稱：「因警方查獲我與乙○○於九十一年十一月六日
      凌晨二時五十三分許宜蘭縣宜蘭市○○路十四號前遭人強盜之嫌犯，通知我前
      來指證」、「（警方現提示菜刀一把是否即為該日歹徒作案所遺留之菜刀？）
      經我指證確實是該作案之菜刀」、「經我當場指證確實是該強盜我和乙○○之
      嫌犯」等語（見黃嬿倪九十二年一月二十二日警詢筆錄）。於偵查時指稱：「
      當時我和被害人下班回到被害人住處樓下聊天，我剛打算要走，被告開發財車
      停在離我們不遠的路邊，被告下車跑向我們，當時被告手上並沒有拿東西，被
      告去拉被害人右肩上的包包，後來我看見就過去拉被告，被害人還以為是開玩
      笑，之後被害人發現不是開玩笑，就三個人拉扯，拉扯之間　我與被害人就跌
      倒，之後被告還一直拉扯被害人的包包，被告對我們二個人就說如果再拉扯就
      要拿刀砍我們，講完後被告就從身上拿出一把菜刀，因為我發現被告的目標是
      在被害人的包包，所以我趁機跑到附近的超商求救，我回到現場的時候，被告
      已經搶走被害人的包包，並且已經坐到車子上並發動車子，被害人當在被告的
      車前，因為被告一直往前開，我看見被害人手抓住被告車前的保險桿雙腳在地
      上被被告拖行，我不知道被害人被拖去何處，因為我後來就看不見他們」等語
      （見九十二年度偵字第二六五號第四十一頁）。依被害人乙○○、證人黃嬿倪
      之上開指訴，所指訴駕車搶劫之人所駕駛之自小貨車車牌號碼正是被害人丙○○所失竊之Ｑ３｜６０２９號自小貨車，而被告強劫之後所出售予呂維峰再轉
      賣給呂清鎮之行動電話正是被害人乙○○所指訴被搶之摩托羅拉牌８０８８型
      行動電話，則被告所辯並非伊搶劫，孰能置信？至於被告於原審另辯稱其雖曾
      出賣行動電話予綽號「黑仙」之呂維峰，惟並非被害人乙○○被搶之該支手機
      云云，然其所辯非但與警訊時所明白供稱向乙○○搶來之８０８８型灰色摩扥
      羅拉係出售予綽號「黑仙」之呂維峰等情不符，有如上述，亦與證人呂維峰於
      警訊時所稱被告交伊轉賣予呂清鎮之行動電話機身序號為000000000
      000000並不相符。是被告上開辯解亦不足採。
（五）又查被害人乙○○於偵查中雖未指認被告即為對其行搶之人，於原審審理時亦
      證稱當時對其行搶之人係戴全罩式安全帽並以類似膠布包覆，僅露出眼睛可供
      辨認，亦無其他特徵足供辨別，其即依據身高、眼神而予指認等語、證人黃嬿
      倪於原審審理時則證稱其係依據身高指認等語；並均一致證稱行搶之人身高約
      一百七十公分等語。此與被告之真正身高為一百八十公分，有宜蘭縣警察局宜
      蘭分局拍攝被告身後有高度標示並載明被告身高一百八十公分之照片二紙可考
      ，二者身高差距十公分並不相符。又原審經命被害人乙○○、證人黃嬿倪當庭
      指認及證人乙○○模擬還原當時遭強盜之情形，被害人乙○○、證人黃嬿倪均
      無法確定當天強盜之人是否即是被告其人，而證人乙○○另亦僅證稱看被告之
      眼神與當天對其行搶之人很像等語。然而被害人乙○○及證人黃嬿倪於警訊時
      之指訴被告係在九十一年十一月六日被搶劫當日所為，當時甫遭搶劫，且渠二
      人一直與被告抵抗，且被害人乙○○在發現皮包遭搶之後，馬上衝至被告放在
      路旁自小貨車前面，打算攔住被告所駕駛之自小客車，並以雙手抓住被告所駕
      駛之自小貨車前之保險桿，阻止被告離去，依當時情形，被害人二人在遭被告
      強劫後，曾與被告有所周旋，則當時對被告印象應甚深刻，故於被搶之後當日
      於警詢時之指訴自較為實在，而堪採信。至於被害人於原審審理時證稱行搶之
      人身高約一百七十公分等語。此與被告之真正身高為一百八十公分縱有不符，
      惟身高多少本即難憑肉眼判斷，何況被害人忽遭被告搶劫，情急之下，更難以
      認清被告之實際身高，自不能以被害人二人事後所稱被告之身高有些微差距，
      即認定渠等指訴不實在。又被告於行搶時，在經被害人乙○○及證人黃嬿倪奮
      力抵抗，被告竟對渠二人恐嚇稱：「若再抵抗，就要持刀砍你們」等語，並持
      刀劃傷被害人乙○○之手指及黃嬿倪之左腳，顯然被告當時已對被害人乙○○
      施以強暴脅迫，且致使被害人乙○○不能抗拒，被告對被害人乙○○具有不法
      所有之強盜意圖甚明。
（六）被告於警訊及偵查時自承其將所搶劫之行動電話賣給綽號『黑仙』之呂維峰乙
      節，亦據證人呂維峰於警訊時供稱：「（經警提示摩扥羅拉８０８８型、銀色
      、機身序號000000000000000是否為你賣給呂清鎮？你何原因
      賣給他？）是的沒錯。是我朋友綽號『豬仔』問我說看看有無人要買行動電話
      ，我剛好知道我朋友呂清鎮他要買行動電話我就拿該行動電話去賣給呂清鎮。
      （摩扥羅拉８０８８型、銀色、機身序號000000000000000行
      動電話你於何時、何地賣給呂清鎮？價格如何？）大約於九十一年十一月（正
      確日期我忘記）在宜蘭縣員山三龜路段以新台幣二千價格賣給他。（你有何證
      人可為你作證？）當日我剛好與友人李維文去向綽號『豬仔』拿該行動電話他
      均知情。（經警提示綽號『豬仔』正確年籍：甲○○７１年５月１９日生，身
      分證Ｚ000000000是否為拿摩扥羅拉８０８８型、銀色、機身序號0
      00000000000000號行動電話交予你賣給呂清鎮之人？）是的沒
      錯（呂維峰九十二年一月二十日警詢筆錄）。而證人李維文於警詢時亦證稱：
      「（你有無於九十一年十一月與呂維峰在圓山鄉深溝村蘭陽溪旁養豬場附近向
      綽號『豬仔』男子拿行動電話摩扥羅拉８０８８型、銀色、機身序號0000
      00000000000號？）有，但我不能確定是否為該型式之行動電話。
      （你是否知道當時綽號『豬仔』男子拿給呂維峰何型式之行動電話？當時情形
      如何？）我只知道綽號『豬仔』有拿行動電話給呂維峰但何型式我已忘記。當
      日我剛好至呂維峰家裡，呂就接到其友人電話後載我外出去向綽號『豬仔』拿
      電話。（呂維峰拿到該行動電話後作何處理？）當時呂維峰載我至員山鄉○○
      路附近，他自己一人到附近【三龜路段】拿電話賣給其友人。（綽號『豬仔』
      ５１９４１２為你指認是否為綽號『豬仔』男子？）我不認識他，叫何姓名亦
      不清楚。很相似我不太能確定，我知道他瘦高、平頭」等語（李維文九十二年
      一月二十一日警詢筆錄）。經核證人呂維峰與李維文二人所供相符。再參以被
      告於本院審理時仍坦承其綽號為「豬仔」，足見被害人乙○○遭搶之上述摩扥
      羅拉８０８８型行動電話一支，確係由被告賣給呂維峰，呂維峰再轉賣給呂清
      鎮無訛。從而被告於警訊及偵查時所供其將所搶劫之行動電話８０８８型行動
      電話賣給綽號「黑仙」之呂維峰與事實相符。其嗣後改稱伊雖賣過行動電話給
      呂維峰，但係另外一支云云，不足採信。
（七）被告於本院審理時雖辯稱伊在做警訊筆錄之前，就被刑求，當時我手有開刀，
      警員就來抓我的手，也有用皮帶打伊耳光及胸部。至於偵查時則係因移送伊至
      地檢署時，警員說若未照他所說的講，就要將伊收押。伊當時有毒癮，怕被收
      押才承認云云。惟查經本院詢以是否可指出何警員對其刑求時，被告又稱對其
      製作筆錄之警員並未對其刑求，而是宜蘭分局警員黃友信有打伊等語（見本院
      九十三年八月十三日準備程序筆錄）。而證人即警員黃友信於本院調查時則證
      稱：「當時我們抓到被告的時候，他是著防彈衣，我沒有毆打他，也不可能用
      皮帶打他，也沒有打他耳光。而且當天問他是如何犯案，也都是他自己承認的
      」等語（見本院九十三年八月三十日準備程序筆錄）。且關於如何被刑求已節
      ，被告於本院審理時先稱警員膝蓋敲伊頭，當時伊坐著，警員用手按住伊頭去
      敲他的膝蓋等語，嗣又稱係以皮帶打伊耳光及胸部，前後所述不一，且查倘依
      被告所言，警察係以皮帶打伊耳光及胸部屬實，則以皮帶打人之耳光臉部，勢
      必造成外傷，然查被告卻稱當時只是紅紅的，並沒有外傷，且未能提出診斷證
      明書以資證明，況查被告於檢察官第一次偵訊時卻隻字未提及遭警刑求之事，
      則被告所稱遭警刑求之事，顯難以採信。
（八）被告及選任辯護人於原審及本院審理時雖辯稱警訊筆錄係在夜間所為，且未經
      被告同意，不具證據能力云云。惟查：依被告警訊筆錄記載，其上載有警員訊
      問被告是否同意於夜間詢問，被告亦答稱同意等語（見筆錄）。雖經原審當庭
      勘驗被告警訊筆錄結果，警員係在製作筆錄快完成時始向被告詢問是否同意接
      受訊問，惟查被告若不同意訊問，自可當場拒絕，惟查被告並未拒絕，且向警
      員表示同意之語，則縱非在警員訊問之初即徵求被告同意，然在訊問過程中既
      經被告明示同意並記明筆錄，則該項瑕疵應已補正，並不違反被告之自由意志
      ，何況被告在製作完上開警訊筆錄被移送檢察官偵訊時仍坦承上述竊盜及強盜
      犯行，有如上述，被告於警訊時之自白係基於自由意思而非出於不正之方法，
      且其自由之陳述與事實相符，自難謂其自白之筆錄，無證據能力，被告及選任
      辯護人辯稱不具證據能力云云，核不足採。
    綜上所述；本件被告所辯不足採信，其犯行堪以認定，應依法論科。
二、按刑法第三百二十一條第一項第三款之攜帶兇器竊盜罪，係以行為人攜帶兇器竊
    盜為其加重條件，此所謂兇器，其種類並無限制，凡客觀上足對人之生命、身體
    、安全構成威脅，具有危險性之兇器均屬之，且祇須行竊時攜帶此種具有危險性
    之兇器為已足，並不以攜帶之初有行兇之意圖為必要（最高法院九十二年度台上
    字第一三三二號判決參照）。又犯強盜罪而有刑法第三百二十一條第一項各款情
    形之一者，則應論以同法第三百三十條第一項之加重強盜罪。查被告於警訊時自
    承其於九十一年十一月六日零時許出門時，即攜帶一把菜刀，藏於身上，並以自
    備之汽車鑰匙，竊取上開Ｑ３｜６０２９號自小貨車，又被告搶劫被害人乙○○
    財物時，亦係持該把菜刀行搶。查菜刀之刀鋒利刃，在客觀上顯足以對人之生命
    、身體、安全構成威脅，自屬具有危險性之兇器。且被告行竊之時即攜帶在身，
    核被告所為，係犯刑法第三百二十一條第一項第三款之攜帶凶器竊盜及刑法第三
    百三十條第一項之加重強盜罪。又被告先搶奪被害人乙○○背之皮包，經被害人
    乙○○抵抗後，被告即從身上取出預藏之菜刀行搶，其已從搶奪提昇為強盜犯意
    甚明。又在強盜過程中，持刀對被害人脅迫稱：「若再抵抗，就要持刀砍你們」
    等語，並砍傷乙○○與黃嬿倪，其行為以致使被害人達於不能抗拒之程度，所為
    即成立強盜行為，不再論以恐嚇取財罪名。被告於警訊及偵查時自承其行竊Ｑ３
    ｜６０２９號自小貨車即思以該車作為犯案工具，是被告所犯上開加重竊盜及加
    重強盜二罪顯具有方法結果之牽連關係，應從一重之加重強盜罪處斷。公訴人認
    被告係犯刑法第三百二十條之普通竊盜罪，且認所犯竊盜罪與加重強盜罪應分論
    併罰，尚有未當，應依法變更起訴法條。
三、原審未察，遽為被告無罪之判決，自有未洽，檢察官提起上訴，指摘原判決不當
    ，其上訴有理由，應由本院撤銷改判，並審酌被告犯罪之動機、目的、手段、對
    被害人所生之危害、被告犯罪後猶飾詞狡辯，不具悔意等一切情狀，量處如主文
    第二項所示之刑，以示懲儆。至於扣案之菜刀一把，係被告自家裡取出用以作案
    ，經其於警訊時供明，係被告所有供犯罪所用之物，應依法宣告沒收。至於被告
    行竊時所使用之自備鑰匙一把，業經被告丟棄而不存在，此經被告於偵查時供明
    （見偵字第二六五號卷第九頁），爰不予宣告沒收。
據上論斷，應依刑事訴訟法第三百六十九條第一項前段、第三百六十四條、第二百九
十九條第一項前段、第三百條，刑法第三百二十一條第一項第三款、第三百三十條第
一項、第二項、第五十五條、第三十八條第一項第二款，判決如主文。
本案經檢察官陳文禮到庭執行職務。
中　　　華　　　民　　　國　　九十三　　年　　　十　　　月　　　七　　　日
                              臺灣高等法院刑事第十七庭
                                  審判長法  官  陳  正  雄
                                        法  官  許  宗  和
                                        法  官  許  錦  印
右正本證明與原本無異。
如不服本判決，應於收受送達後十日內向本院提出上訴書狀，其未敘述上訴之理由者
並得於提起上訴後十日內向本院補提理由書（均須按他造當事人之人數附繕本）。
                                        書記官  楊  妙  恩
中　　　華　　　民　　　國　　九十三　　年　　　十　　　月　　 十三 　　日
附錄本案論罪科刑法條全文：
第三百二十一條第一項：
犯竊盜罪而有左列情形之一者，處六月以上、五年以下有期徒刑：
一　於夜間侵入住宅或有人居住之建築物、船艦或隱匿其內而犯之者。
二　毀越門扇、牆垣或其他安全設備而犯之者。
三　攜帶兇器而犯之者。
四　結夥三人以上而犯之者。
五　乘火災、水災或其他災害之際而犯之者。
六　在車站或埠頭而犯之者。
第三百三十條第一項：
犯強盜罪而有第三百二十一條第一項各款情形之一者，處七年以上有期徒刑。
前項之未遂犯罰之。
